臺灣臺北地方法院刑事判決　　　　　　 95年度易緝字第152號
公　訴　人　臺灣臺北地方法院檢察署檢察官
被　　　告　甲○○
上列被告因違反毒品危害防制條例案件，經檢察官提起公訴（九
十四年度毒偵字第八五九號）及移送併辦（九十四年度毒偵字第
一二四三號），被告於準備程序進行中就被訴事實為有罪之陳述
，經本院告知簡式審判程序之旨，並聽取公訴人及被告之意見後
，本院合議庭裁定改依簡式審判程序審理，並判決如下：
    主  文
甲○○連續施用第二級毒品，累犯，處有期徒刑柒月。
    事  實
一、甲○○前因違反毒品危害防制條例及妨害兵役治罪條例案件
    ，經本院先後以八十九年度北簡字第七五九號、九十二年度
    簡字第七０九號判處有期徒刑六月與三月確定，甲○○於民
    國九十二年三月十三日入監接續執行上述兩罪，而於九十二
    年十二月十二日縮刑期滿執行完畢。其又因施用毒品案件，
    經本院以八十九年度毒聲字第二六四五號裁定送觀察、勒戒
    後，認有繼續施用毒品之傾向，再由本院以八十九年度毒聲
    字第一二０九號裁定送強制戒治，嗣經停止戒治與撤銷停止
    戒治，終於九十二年三月十二日執行完畢。詎仍不知悔改，
    於強制戒治執行完畢後五年內，另基於施用第二級毒品安非
    他命之概括犯意，自九十三年十一月二十七日晚間某時起至
    九十四年二月十五日止，在其友人位於台北市○○路某居所
    ，連續施用第二級毒品安非他命多次，平均約一星期施用一
    次，嗣先後於九十三年十一月二十九日、九十四年二月十六
    日經警依毒品列管人口通知其至警局採尿送驗而查悉上情。
二、案經台北市政府警察局信義分局報告臺灣台北地方法院檢察
    署檢察官偵查後起訴及同前分局報告同前署檢察官偵查後移
    送併辦。
    理  由
一、本案被告甲○○所犯之罪，並非法定刑為死刑、無期徒刑或
    最輕本刑三年以上有期徒刑之罪，亦非高等法院管轄第一審
    之案件，而被告於本院準備程序中就被訴事實為有罪之陳述
    ，本院合議庭乃裁定由受命法官獨任進行簡式審判程序。又
    簡式審判程序之證據調查，依刑事訴訟法第二百七十三條之
    二規定，不受同法第一百五十九條第一項審判外陳述排除之
    限制，再被告對於卷內之各項證據，亦不爭執證據能力，故
    卷內所列之各項證據，自得作為證據，先予敘明。
二、上開犯罪事實，業據被告於本院審理時坦承不諱，又被告於
    前述兩時、地經警通知到場採集尿液送驗結果，確呈安非他
    命類陽性反應，有列管毒品人口尿液檢體採集送驗紀錄表及
    臺灣尖端先進生技醫藥股份有限公司出具之濫用藥物檢驗報
    告各二份附卷可稽，足見被告上開自白確與事實相符，應堪
    採信。又被告前因施用毒品案件，經本院以八十九年度毒聲
    字第二六四五號裁定送觀察、勒戒後，認有繼續施用毒品之
    傾向，再由本院以八十九年度毒聲字第一二０九號裁定送強
    制戒治，嗣經停止戒治與撤銷停止戒治後，終於九十二年三
    月十二日執行完畢等情，復有臺灣高等法院被告前案紀錄表
    及臺灣高等法院在監在押全國紀錄表各一份在卷可參。是被
    告於強制戒治執行完畢後五年內，再犯施用第二級毒品安非
    他命之犯行，事證明確，應堪認定。
三、論罪科刑部分：
(一)、按被告行為後，刑法業於九十四年二月二日修正公布部分條
    文，並於九十五年七月一日施行。依修正後刑法第二條第一
    項規定：「行為後法律有變更者，適用行為時之法律。但行
    為後之法律有利於行為人者，適用最有利於行為人之法律。
    」，此條規定係規範行為後法律變更所生新舊法律比較適用
    之準據，是刑法第二條本身雖經修正，尚無比較新舊法之問
    題，應一律適用裁判時之現行刑法第二條，以決定適用之刑
    罰法律。又被告行為時之刑法第五十六條規定：「連續數行
    為而犯同一之罪名者，以一罪論。但得加重其刑至二分之一
    。」；至被告行為後上開法條則已刪除。該項刪除雖非犯罪
    構成要件之變更，但已影響行為人刑罰之法律效果，自屬法
    律有所變更，而有比較新舊法之必要。查本案被告先後數次
    施用第二級毒品之行為，若依舊法規定，僅以一罪論；若依
    新法，則須分論併罰。經比較新、舊法之結果，應以被告行
    為時之舊法較有利於被告。再被告係故意觸犯本件施用毒品
    犯行，而依行為時與裁判時有關累犯之規定，兩者並無不同
    ，故無比較新舊法之必要。
(二)、是核被告甲○○所為，係犯毒品危害防制條例第十條第二項
    之施用第二級毒品罪。被告施用第二級毒品前後，持有為供
    施用之第二級毒品之低度行為，應為施用之高度行為所吸收
    ，不另論罪。又被告先後多次施用第二級毒品之犯行，係在
    緊接之時間內，以相同之方法，觸犯構成要件相同之罪名，
    顯係基於概括犯意反覆為之，為連續犯，應依修正前刑法第
    五十六條規定，以一罪論並依法加重其刑。再被告有如事實
    欄所載之犯罪科刑執行情形，有臺灣高等法院被告前案紀錄
    表、在監在押全國紀錄表各一份在卷可查，其於有期徒刑執
    行完畢後五年內，再故意觸犯本案有期徒刑以上之罪，為累
    犯，應依刑法第四十七條第一項規定加重其刑，並應遞加重
    之。起訴書雖僅就被告於九十三年十一月二十七日施用第二
    級毒品安非他命之犯行予以起訴，惟該次犯行與前開業經起
    訴並經本院論罪之施用第二級毒品部分，既具有連續犯之裁
    判上一罪關係，自為起訴效力所及，本院應併為審判。爰審
    酌被告歷經強制戒治之矯治處遇，以及施用毒品案件之科刑
    執行後，仍無法戒除毒癮，顯見其毒癮不輕；惟被告之犯罪
    行為主要係戕害自身，並未直接積極損害他人之利益，且其
    於犯罪後坦承犯行，表示悔意，態度尚稱良好等一切情狀，
    量處如主文所示之刑。
據上論斷，應依刑事訴訟法第二百七十三條之一第一項、第二百
九十九條第一項前段，毒品危害防制條例第十條第二項，刑法第
二條第一項前段、第十一條前段、第四十七條第一項，修正前刑
法第五十六條，判決如主文。
本案經檢察官張友寧到庭執行職務。
中　　華　　民　　國　　96　　年　  3　　月　　19   　日
　　　　　　　　　刑事第三庭    法　官　游士珺
上正本證明與原本無異。
如不服本判決，應於判決送達後10日內向本院提出上訴狀 (應抄
附繕本)。
                                書記官  林素霜
中　　華　　民　　國　　96　　年　　3 　　月　　20　　日
附錄本案論罪科刑所依據之法條：
毒品危害防制條例第10條
施用第一級毒品者，處6 月以上5 年以下有期徒刑。
施用第二級毒品者，處3 年以下有期徒刑。
